【裁判字號】    89,抗,131
【裁判日期】    890223
【裁判案由】    瀆職
【裁判全文】
臺灣高等法院臺中分院刑事裁定                      八十九年度抗字第一三一號
    抗  告  人
    即  自訴人  丙○○
    被      告  乙○○
                陳張酉妹
                丁○○
                甲○○
右列抗告人因被告瀆職等案件，不服臺灣苗栗地方法院中華民國八十八年八月三十日
裁定（八十七年度自字第六○號，併辦案號：臺灣苗栗地方法院檢察署八十八年度偵
字第四三五九、四八○八號），提起抗告，本院裁定如左：
    主  文
抗告駁回。
    理  由
一、本件自訴意旨略以：被告乙○○、陳張酉妹於民國（下同）七十七年六月十日在
    苗栗縣警察局大湖分局指證自訴人強劫而故意殺人未遂，被告丁○○、甲○○為
    該分局之刑事偵查員，竟依被告乙○○、陳張酉妹二人之指證，並以刑求違法取
    供方式製作筆錄而誣指自訴人丙○○上開犯行移送偵辦，致令其受有期徒刑十三
    年之訴追，因認被告乙○○、陳張酉妹二人涉有誣告、被告丁○○、甲○○二人
    涉有瀆職等罪嫌云云。
二、按法院或受命法官於自訴案件第一次審判期日前訊問自訴人、被告及調查結果，
    如認為案件有刑事訴訟法第二百五十二條至第二百五十四條之情形者，得以裁定
    駁回其自訴，同法第三百二十六條第三項定有明文。次按犯罪事實應依證據認定
    之，無證據不得推定其犯罪事實，刑事訴訟法第一百五十四條亦定有明文；告訴
    人之告訴，係以使被告受刑事訴追為目的，是其陳述是否與事實相符，仍應調查
    其他證據以資審認；又認定不利於被告之事實，須依積極證據，苟積極證據不足
    為不利於被告事實之認定時，即應為有利於被告之認定，更不必有何有利之證據
    （最高法院五十二年台上字第一三○○號、三十年上字第八一六號判例參照）。
三、原審訊據被告乙○○、陳張酉妹、丁○○、甲○○均堅詞否認有上開罪行，經查
    抗告人即自訴人丙○○於七十七年六月六日至被告乙○○住處強劫而故意殺人未
    遂之犯行，業經臺灣高等法院以七十八年度上更（一）字第二九一號判處有期徒
    刑十三年確定，是被告乙○○、陳張酉妹右開指證即無誣告犯行，再被告丁○○
    、甲○○二人並無刑求逼供，亦經臺灣高等法院於七十八年度上更（一）字第二
    九一號案件審理查證明確，有該判決附卷可稽，是被告丁○○、甲○○依當時之
    被害人即乙○○、陳張酉妹之指述而製作筆錄移送地檢署偵辦，難認有何違法取
    供、偽證等瀆職犯行，復查無其他積極證據足證被告四人有右開犯行，其等犯罪
    嫌疑自屬不足。原審依首開規定，認有刑事訴訟法第二百五十二條第十款之情形
    ，裁定駁回其自訴，經核尚無不合。抗告意旨，仍執陳詞，指盜匪案發生時抗告
    人不在現場，被告乙○○、陳張酉妹、丁○○、甲○○有誣告、刑求，指摘原裁
    定不當，為無理由，應予駁回。
四、據上論斷，應依刑事訴訟法第四百十二條，裁定如主文。
中      華      民      國    八十九    年      二      月    二十三    日
                                臺灣高等法院臺中分院刑事第一庭
                                      審判長法  官  陳  嘉  雄
                                            法  官  龔  永  昆
                                            法  官  陳  登  源
右正本證明與原本無異。
不得再抗告。
                                            書記官  林  桂  鳳
中      華      民      國     八十九     年      二      月   二十四   日
                                                                        Ｄ


司法院資訊處製作；財團法人民間司法改革基金會備份。
